【裁判字號】    89,交抗,71
【裁判日期】    890411
【裁判案由】    違反道路交通管理處罰條例
【裁判全文】
臺灣高等法院刑事裁定                  八十九年度交抗字第七一號
    抗  告  人
    即異 議 人
    即受處分人  甲○○
右抗告人因違反道路交通管理處罰條例案件，不服台灣板橋地方法院中華民國八十九
年一月五日裁定（八十九年度交聲字第十五號），提起抗告，本院裁定如左：
    主  文
抗告駁回。
    理  由
一、按汽車駕駛人駕駛汽車不遵守道路交通標誌、標線、號誌之指示者，處新台幣（
    下同）九百元以上一千八百元以下罰鍰，並記違規點數一點，違規之汽車駕駛人
    如願於期限內自動繳納，到達指定應到案處所者，不經裁決程序，逕依前開條例
    各該條款罰鍰最低數額繳納，其逾越繳納期限或經裁決處罰者，應繳納法定罰鍰
    最高額，道路交通管理處罰條例第六十條第二項第三款、第六十三條第一項第一
    款、違反道路交通管理事件統一裁罰標準及處理細則第四十八條第一項、違反道
    路交通管理事件統一裁罰標準表分別定有明文。
二、前台灣省政府交通處公路局台北區監理所民國八十八年十二月十六日所為北監稽
    違駕字第四○－九三七二○四號裁決處分（原處分案號：台北市政府警察局北市
    警交Ａ字第警字第○九三七二○四號），以抗告人即異議人於八十八年八月二
    十五日上午九時五十五分，駕駛牌照ＡＨ－六一五號營業大貨車，行經台北市○
    ○○路○段太平國小旁之交岔路口，越過民權西路進入重慶北路之管制區段○○
    ○○道路交通管理條例第六十條第二項第三款、第六十三條第一項第一款規定，
    科處罰鍰一千八百元，並記違規點數一點。
三、受處分人於原審異議意旨略以：該路段自每日早上七時起至晚上二十二時止，不
    許大貨車進入之禁制標誌，係台北大橋改建前即懸掛在民權西路口之重慶北路路
    中交通管制號誌燈桿上，於台北大橋改建後，該標誌極易被橋體遮擋，異議人駕
    駛底盤甚高之大貨車行經該處，發現該標誌時已無法轉向，顯係因地貌改變後該
    標誌設置不當而違規，爰聲明異議，請求撤銷原裁罰處分云云。
四、查受處分人人自承於前開時點，駕駛牌照ＡＨ－六一五號營業大貨車，越過自每
    日早上七時起至晚上十時止不許大貨車進入之台北市○○○路以南之重慶北路內
    ；而台北市○○○路以南之重慶北路路段，經該市道路交通安全會報第二一三次
    委員會議核定，自七十八年六月十九日起除領有通行證外，於每日七時至二十二
    時管制大貨車進入，為卷附台北市政府警察局大同分局八十八年十月十一日北市
    警同分交字第八八六二七一四五○○號函所明載。再該禁制標誌，依受處分人提
    出之照片所示，乃懸掛在該禁止進入路段起點之交通管制號誌燈桿頂端，既不違
    反道路交通標誌標線號誌設置規則第五十七條第五款：「禁制標誌設置於距禁制
    事項之『起點』至一○○公尺間適當之地點」之規定，更於數十公尺前即可望見
    ，未遭橋體遮住，受處分人於管制時段內貿然駕車進入，顯係疏於注意所致。台
    北市政府警察局大同分局執勤警員以受處分人駕駛大貨車違規行駛管制區舉發，
    原處分機關認其違反道路交通管理處罰條例第六十條第二項第三款、第六十三條
    第一項第一款規定，復未遵期繳款，乃裁罰一千八百元並記違規點數一點，於法
    有據。原法院駁回其異議，認事用法，均無不合。受處分人抗告意旨，仍執前詞
    ，認其無法注意該標誌，核無理由，本件抗告應予駁回。
五、據上論斷，應依道路交通管理處罰條例第八十九條、刑事訴訟法第四百十二條，
    裁定如主文。
中     華     民     國 八十九   年      四        月      十一      日
                            臺灣高等法院刑事第五庭
                                審判長法  官  曾  德  水
                                      法  官  楊  貴  雄
                                      法  官  趙  功  恆
右正本證明與原本無異。
不得再抗告。
                                      書記官  常  淑  慧
中     華     民     國    八十九   年      四        月      十三      日


司法院資訊處製作；財團法人民間司法改革基金會備份。
